# 请教陈版：逾期的长期借款，新准则下是否划分至一年内到期的非流动负债

提问人：lwx1970 时间：2010-09-09 15:02:12
企业逾期未还的长期借款，期末编制报表时是否将其划分到一年内到期的非流动负债？

回答人：chenyiwei
回复 楼主 lwx1970 的帖子已逾期的长期借款应属于流动负债。在列报项目的选择上，可以是一年内到期的非流动负债，也可以是其他流动负债。